【裁判字號】    95,上訴,615
【裁判日期】    951130
【裁判案由】    毒品危害防制條例
【裁判全文】
臺灣高等法院臺中分院刑事判決         95年度上訴字第615號
上  訴  人  臺灣臺中地方法院檢察署檢察官
上  訴  人
即  被  告  甲○○
上列上訴人因被告違反毒品危害防制條例案件，不服臺灣臺中地
方法院95年度訴字第88號中華民國95年1月25日第一審判決 （起
訴案號：臺灣臺中地方法院檢察署94年度毒偵字第6291號），提
起上訴，並經檢察官移送併辦（臺灣臺中地方法院檢察署95年度
毒偵字第519、678號），本院判決如下：
    主  文
原判決撤銷。
甲○○連續施用第一級毒品，處有期徒刑拾月；扣案如附表一編
號1之海洛因貳包（淨重零點肆陸公克）、如附表一編號3之海洛
因伍包（淨重貳點伍零公克）、如附表一編號6之海洛因壹包 （
淨重零點玖玖公克），均沒收銷燬之；扣案如附表一編號1 之海
洛因包裝用之外包裝袋貳只（空包裝總重零點肆陸公克）、如附
表一編號3之海洛因包裝用之外包裝袋伍只 （空包裝總重壹點貳
伍公克）、如附表一編號6之海洛因包裝用之外包裝袋壹只 （空
包裝重零點貳肆公克）及如附表二編號1、3、4、7、8、9所示之
物品，均沒收。又連續施用第二級毒品，處有期徒刑柒月；扣案
如附表一編號2之甲基安非他命壹包 （含袋重零點柒公克）、如
附表一編號4之甲基安非他命壹包 （驗餘淨重參點零陸零捌公克
）、如附表一編號7之甲基安非他命壹包 （驗餘淨重零點壹零參
貳公克），均沒收銷燬之；扣案如附表二編號2 所示之物品，沒
收。應執行有期徒刑壹年參月；扣案如附表一編號1 之海洛因貳
包（淨重零點肆陸公克）、如附表一編號3之海洛因伍包 （淨重
貳點伍零公克）、如附表一編號6之海洛因壹包 （淨重零點玖玖
公克）、如附表一編號2之甲基安非他命壹包 （含袋重零點柒公
克）、如附表一編號4之甲基安非他命壹包 （驗餘淨重參點零陸
零捌公克）、如附表一編號7之甲基安非他命壹包 （驗餘淨重零
點壹零參貳公克），均沒收銷燬之；扣案如附表一編號1 之海洛
因包裝用之外包裝袋貳只（空包裝總重零點肆陸公克）、如附表
一編號3之海洛因包裝用之外包裝袋伍只 （空包裝總重壹點貳伍
公克）、如附表一編號6之海洛因包裝用之外包裝袋壹只 （空包
裝重零點貳肆公克）及如附表二編號1、2、3、4、7、8、9 所示
之物品，均沒收。
    事  實
一、甲○○曾於民國九十一年間因施用毒品案件，經依臺灣臺中
    地方法院九十一年度毒聲字第二六九一號裁定送觀察、勒戒
    後，認有繼續施用毒品之傾向，經依臺灣臺中地方法院九十
    一年度毒聲字第二九七六號裁定令入戒治處所施以強制戒治
    ，經強制戒治期滿三月後，成效經評定為合格，再經臺灣臺
    中地方法院以九十二年度毒聲字第一五六二號裁定停止戒治
    ，所餘戒治期間，付保護管束，於九十二年十月二十五日保
    護管束期滿視為強制戒治執行完畢，而由臺灣臺中地方法院
    檢察署檢察官於九十二年十一月十一日，以九十二年度戒毒
    偵字第三六三號為不起訴處分確定；其後復因施用第二級毒
    品案件，經臺灣臺中地方法院檢察署檢察官以九十四年度毒
    偵字第三二七四號聲請簡易判決處刑，並由臺灣臺中地方法
    院於九十四年九月二十二日，以九十四年度中簡字第二四一
    ０號判處有期徒刑四月，如易科罰金，以三百元折算一日，
    而於九十四年十月十五日確定（尚未構成累犯）。詎仍不知
    悔改，於上開強制戒治執行完畢釋放後，五年以內，又基於
    施用第一級毒品海洛因之概括犯意，自九十四年四、五月間
    某日起至九十五年一月二十五日止，每日二次或二日一次，
    在其位於臺中縣大里市○○路○段日新巷五三弄二二號之住
    處、其友人位於臺中市○○路某址之住處、臺中縣大里市○
    ○路一七四之八號租屋處所，以將海洛因摻入香煙中點火以
    吸食煙霧或置於注射針筒中以施打身體之方式，連續施用海
    洛因多次。又另基於施用第二級毒品甲基安非他命之概括犯
    意，自九十四年九月二十三日起至九十五年一月二十五日止
    ，每日三、四次或二日二、三次，在上揭同一住處，以將甲
    基安非他命置於吸食器中點火以吸食煙霧之方式，連續施用
    甲基安非他命多次。嗣甲○○分別於下列時、地為警查獲：
    於九十四年十月二十九日十六時二十分許，在臺中縣大里
    市○○路○段日新巷五三弄二二號住處為警查獲。再於九
    十五年一月十八日十三時二十分許，在其上開住處前為警查
    獲，並扣得甲○○所有之第一級毒品海洛因二包（淨重零點
    四六公克，空包裝總重零點四六公克，如附表一編號1所示
    ）、第二級毒品甲基安非他命一包（含袋重零點七公克，如
    附表一編號2 所示），以及甲○○所有，分別供其施用海洛
    因所用之注射針筒二支 （如附表二編號1所示）及供施用甲
    基安非他命所用吸食器一只 （如附表二編號2所示）。復
    於九十五年一月二十五日十二時十五分許，適乙○○（由檢
    察官另案偵辦）駕駛甲○○所有之車牌號碼五○一五─ＨＹ
    號自用小客車，前往臺中縣大里市○○路○段一八六號之「
    巧虎遊藝場」停車場時為警查獲，並在該車內扣得甲○○所
    有之第一級毒品海洛因五包（淨重二點五○公克，空包裝總
    重一點二五公克，如附表一編號3 所示）、第二級毒品甲基
    安非他命一包（淨重三點一四四二公克，取樣零點○八三四
    公克已鑑析用罄，剩餘淨重三點○六○八公克，扣於台中地
    檢署九十五年度安保管字第四八號，如附表一編號4 所示）
    、供其施用海洛因所用之注射針筒二支（如附表二編號3 所
    示）及橡膠軟管一條（如附表二編號4） 所示。又於同日十
    三時許，警方至甲○○位於臺中縣大里市○○路一七四之八
    號租屋處所執行搜索時，另扣得其所有之第一級毒品海洛因
    一包（淨重零點九九公克，空包裝重零點二四公克，如附表
    一編號6所示）、第二級毒品甲基安非他命一包 （淨重零點
    一四四六公克，取樣○點○四一四公克已鑑析用罄，剩餘淨
    重零點一○三二公克，如附表一編號7 所示，扣於台中地檢
    署九十五年度安保字第四九號）、不含鴉片（嗎啡、海洛因
    ）或甲基安非他命成份之顆粒五包（如附表二編號5 所示）
    、無毒品反應之煙草一包（淨重一一點九八公克，空包裝重
    一點二○公克，如附表二編號6所示） 、供其施用海洛因所
    用之注射針筒二支（如附表二編號7所示） 、藥剷一支（如
    附表二編號8所示）及橡膠軟管一條（如附表二編號9所示）
    。
二、案經臺中縣警察局霧峰分局報請臺灣臺中地方法院檢察署檢
    察官偵查起訴及移送併辦。
    理  由
一、上開事實，業經上訴人即被告甲○○（下稱被告）於警詢、
    檢察官偵訊中、原審及本院審理時坦白承認，並有現場照片
    、搜索扣押筆錄及扣押物品目錄表存卷可參。又被告於九十
    四年十月二十九日、九十五年一月十八日、九十五年一月二
    十五日為警查獲後，經警採尿送驗之結果，確呈海洛因代謝
    物嗎啡及甲基安非他命代謝物甲基安非他命、安非他命之陽
    性反應，復有尿液代號與真實姓名對照表、詮昕科技股份有
    限公司濫用藥物尿液檢驗報告（見台中地檢署九十四年核交
    字第四六九號卷第二八頁）、中山醫學大學附設醫院藥物濫
    用檢測中心檢驗報告（見九十五年核交字第一九九號卷第二
    六頁、九十五年度毒偵字第五一九號卷第三六頁）附卷可稽
    ；又九十五年一月十八日為警查獲之白粉二包（如附表一編
    號1所示），經送鑑定結果，含第一級毒品海洛因成分 （淨
    重零點四六公克，空包裝總重零點四六公克），有法務部調
    查局鑑定通知書一件（見台中地檢署九十五年度毒偵字第六
    七八號卷第一四頁）附卷為憑；九十五年一月二十五日為警
    查獲之白粉五包 （如附表一編號3所示），經送鑑定結果，
    均含第一級毒品海洛因成分（淨重二點五○公克，空包裝總
    重一點二五公克），有法務部調查局鑑定通知書一件（見本
    院卷第五一頁）在卷可佐；九十五年一月二十五日為警查獲
    之白粉一包 （如附表一編號6所示），經送鑑定結果，含第
    一級毒品海洛因成分（淨重零點九九公克，空包裝重零點二
    四公克），有法務部調查局鑑定通知書一件（見本院卷第四
    二頁）附卷可稽；九十五年一月二十五日為警查獲之煙草三
    包，經送鑑定結果其中二包均含第二級第二四項毒品大麻成
    份（淨重一八點八四公克，空包裝重一點六九公克，如附表
    一編號8 所示，註：施用或持有大麻部分，未經起訴，詳後
    所述），另外一包煙草並無毒品反應（淨重一一點九八公克
    ，空包裝重一點二○公克，如附表二編號6所示） ，有法務
    部調查局鑑定通知書（見本院卷第四一頁）在卷可稽；九十
    五年一月二十五日十二時十五分許，在臺中縣大里市○○路
    ○段一八六號之「巧虎遊藝場」停車場，於車牌號碼五○一
    五─ＨＹ號自用小客車內扣得之顆粒一包，經送鑑定結果，
    含第二級毒品甲基安非他命成份 （如附表一編號4所示，淨
    重三點一四四二公克，取樣○點○八三四公克已鑑析用罄，
    剩餘淨重三點○六○八公克），另於九十五年一月二十五日
    十三時許，警方至甲○○位於臺中縣大里市○○路一七四之
    八號租屋處所執行搜索時扣得之顆粒六包，其中一包有第二
    級毒品甲基安非他命成份 （如附表一編號7所示，淨重○點
    一四四六公克，取樣○點○四一四公克已鑑析用罄，剩餘淨
    重○點一○三二公克），另外五包顆粒 （如附表二編號5所
    示）均無鴉片（嗎啡、海洛因）或甲基安非他命成份，此有
    憲兵司令部刑事鑑識中心鑑驗通知書一件（見本院卷第六三
    頁）在卷可佐。此外，復有如附表一編號1、3、6 所示之海
    洛因、如附表一編號2、4、7 所示之甲基安非他命、如附表
    二編號1至4、7至9所示之物品扣案可資佐證，足見被告上開
    自白，核與事實相符，本案事證明確，被告之上開犯行，洵
    堪認定。
二、被告曾於九十一年間因施用毒品案件，經依臺灣臺中地方法
    院九十一年度毒聲字第二六九一號裁定送觀察、勒戒後，認
    有繼續施用毒品之傾向，經依臺灣臺中地方法院九十一年度
    毒聲字第二九七六號裁定令入戒治處所施以強制戒治，經強
    制戒治期滿三月後，成效經評定為合格，再經臺灣臺中地方
    法院以九十二年度毒聲字第一五六二號裁定停止戒治，所餘
    戒治期間，付保護管束，於九十二年十月二十五日保護管束
    期滿視為強制戒治執行完畢，而由臺灣臺中地方法院檢察署
    檢察官於九十二年十一月十一日，以九十二年度戒毒偵字第
    三六三號為不起訴處分確定，有被告之全國施用毒品案件紀
    錄表及臺灣高等法院被告前案紀錄表各一份存卷足參，被告
    於強制戒治執行完畢釋放後，五年內再犯毒品危害防制條例
    第十條之罪，應予依法論科。
三、按海洛因、甲基安非他命分別為毒品危害防制條例第二條第
    二項第一、二款所規定之第一、二級毒品，不得非法持有、
    施用，被告違反上開規定，非法持有進而施用海洛因、甲基
    安非他命，核被告所為，係犯毒品危害防制條例第十條第一
    項之施用第一級毒品罪及同條第二項之施用第二級毒品罪。
    至於被告非法持有第一、二級毒品之低度行為，已被其非法
    施用第一、二級毒品之高度行為所吸收，應不另論罪。至原
    審起訴檢察官雖認被告前揭所為，係犯毒品危害防制條例第
    十條第二項之施用第二級毒品安非他命罪嫌；惟按甲基安非
    他命經口服後，約有百分之七十於二十四小時內自尿中排出
    ，正常情況下，尿液中含甲基安非他命本體可高達服食量的
    百分之四十三以上，約有百分之五代謝為安非他命；安非他
    命在人體內經代謝作用，於正常情況下，排出尿液中約含安
    非他命百分之三十，並不會有甲基安非他命之代謝物。亦即
    施用安非他命者，其尿液代謝物應為安非他命反應，不會產
    生有甲基安非他命陽性反應；施用甲基安非他命者，其尿液
    代謝物會呈甲基安非他命及安非他命陽性反應，此有法務部
    法醫研究所九十三年四月二十八日法醫毒字第○九三○○○
    一三一八號函可參。查，被告施品毒品後，經採集尿液送鑑
    驗之結果，係同時呈現代謝物甲基安非他命及安非他命之陽
    性反應，已如前述，則被告自係施用甲基安非他命，而非安
    非他命，嗣原審公訴蒞庭檢察官於原審法院審理中業已更正
    該部分之犯罪事實，應成立施用第二級毒品甲基安非他命罪
    ，本院自毋庸另予更正，附此敘明。又被告係自九十四年四
    、五月間某日起至九十五年一月二十五日止，施用第一級毒
    品海洛因，另自九十四年九月二十三日起至九十五年一月二
    十五日止，施用第二級毒品甲基安非他命，檢察官雖僅就被
    告於九十四年十月二十九日當日或往前回溯四、五日內，施
    用第一級毒品海洛因及第二級毒品甲基安非他命之犯行起訴
    ，而未及就被告上開其他部分之犯行起訴，然此未及起訴部
    分，與上開已起訴論罪科刑部分有刑法修正前連續犯之裁判
    上一罪關係，為起訴效力所及，復分別經檢察官移送併辦，
    依審判不可分之原則，本院自得併予審理。
四、被告行為後，刑法於九十四年二月二日修正公布，於九十五
    年七月一日施行，修正後之刑法業已刪除第五十六條連續犯
    之規定，則被告於修正刑法施行前之多次施用第一級毒品罪
    及施用第二級毒品犯行，因行為後修正刑法業已刪除連續犯
    之規定，此刪除雖非犯罪構成要件之變更，但顯已影響行為
    人刑罰之法律效果，自屬法律有變更（最高法院九十五年第
    八次刑事庭會議決議參照）。本件被告於舊法時期所犯之數
    次施用第一級毒品罪及施用第二級毒品罪，依修正施行前刑
    法第五十六條之規定，應依連續犯論以一罪，並得加重其刑
    至二分之一；而依修正施行後之刑法，並無連續犯之規定，
    且依新法應各別多次論斷之結果（即數罪併罰），其刑度顯
    較修正前應依刑法第五十六條之規定以一連續施用第一級毒
    品罪及施用第二級毒品罪為重，經比較新舊法結果，應適用
    較有利於被告之行為時法律即舊法論以連續犯。被告多次施
    用第一級毒品及第二級毒品之犯行，各時間緊接，方法相同
    ，觸犯構成要件相同之罪名，各顯係基於概括犯意為之，各
    應依修正前刑法第五十六條連續犯規定論以一罪，並均加重
    其刑。
五、被告所犯上開二罪，犯意各別，犯罪構成要件不同，應予分
    論併罰。又修正後刑法第二條第一項規定：「行為後法律有
    變更者，適用行為時之法律。但行為後之法律有利於行為人
    者，適用最有利於行為人之法律」。被告行為後，刑法第五
    十一條業於九十四年二月二日修正公布，並於九十五年七月
    一日施行，修正前刑法第五十一條規定：「數罪併罰，分別
    宣告其罪之刑，依左列各款定其應執行者：」其中第五款規
    定：「宣告多數有期徒刑者，於各刑中之最長期以上，各刑
    合併之刑期以下，定其刑期。但不得逾二十年。」修正後刑
    法第五十一條第五款規定：「宣告多數有期徒刑者，於各刑
    中之最長期以上，各刑合併之刑期以下，定其刑期。但不得
    逾三十年。」比較結果，以修正前之刑法較有利於行為人，
    依刑法第二條第一項前段之規定，仍應依修正前刑法，定其
    應執行之刑。
六、原審認被告罪證明確，予以論罪科刑，固非無見，惟：、
    原審因未及審酌上開移送併案審理之部分，致未併為認定事
    實及量刑之審酌，尚有未洽。、扣案如附表一編號1 所示
    之海洛因二包，經鑑驗結果淨重零點四六公克、空包裝總重
    零點四六公克，原審認定該扣案之海洛因二小包含袋共重零
    點九公克，與事實不符。公訴人以原審未及審酌併案部分為
    由提起上訴，被告以其尚有施用毒品案件未及審判為由，執
    為上訴指摘原判決不當，為有理由，原判決既有前揭可議之
    處，應由本院將原判決撤銷改判。爰審酌被告曾因施用毒品
    接受觀察勒戒處分及強制戒治處分，且曾經法院判處罪刑確
    定在案，竟尚不能深切體悟，自愛自重，猶不顧施用毒品對
    其個人、家庭及社會、國家所造成之危害及負累，仍不知悔
    改，未能戒除毒癮，竟又再度施用毒品，顯乏禁絕毒害之決
    心，且於經起訴後又為警查獲二次及被告施用毒品之期間、
    犯後坦承犯行之態度等一切情狀，分別量處如主文第二項所
    示之刑，並依修正前刑法第五十一條第五款規定定其應執行
    之刑。
七、又被告行為後，刑法第三十八條沒收之相關規定業於九十四
    年二月二日修正公布，自九十五年七月一日起施行，刑法第
    三十八條第二項僅將沒收對象由舊法之「犯人」修正為「犯
    罪行為人」，無論依修正前後之刑法第三十八條第一項第二
    款、第三項規定，屬於被告（或共犯）所有且供犯罪所用之
    物，均得沒收，對於本件之認定並無影響。且沒收為從刑之
    一種，與主刑有從屬關係，應依主刑部分適用之法律而從屬
    適用，無獨立比較之問題。本件依前所述，有關與被告所犯
    罪刑有關之連續犯等加重事由，既已適用修正前之刑法規定
    ，則有關從刑之沒收規定，自亦應從屬適用修正前刑法第三
    十八條之規定併予宣告沒收。扣案如附表一編號1 之海洛因
    二包（淨重零點四六公克）、如附表一編號2 之甲基安非他
    命一包（含袋重零點七公克，因殘留之甲基安非他命毒品已
    無法與該外包裝袋析離，應全部視為被查獲之毒品）、如附
    表一編號3之海洛因五包 （淨重二點五○公克）、如附表一
    編號4之甲基安非他命一包 （驗餘淨重三點○六○八公克，
    因殘留之甲基安非他命毒品已無法與該外包裝袋析離，應全
    部視為被查獲之毒品）、如附表一編號6之海洛因一包 （淨
    重零點九九公克）、如附表一編號7之甲基安非他命一包 （
    驗餘淨重零點一○三二公克，因殘留之甲基安非他命毒品已
    無法與該外包裝袋析離，應全部視為被查獲之毒品），分屬
    毒品危害防制條例第二條第二項所管制之第一級、第二級毒
    品，不論屬於犯人與否，應依毒品危害防制條例第十八條第
    一項前段之規定沒收銷燬之。又依毒品危害防制條例第十八
    條第一項之規定，得諭知沒收並銷燬之者，以查獲之毒品及
    專供製造或施用毒品之器具為限，並不及於毒品之外包裝。
    本件經查獲如附表一編號1 之海洛因包裝用之外包裝袋二只
    （空包裝總重零點四六公克）、如附表一編號3 之海洛因包
    裝用之外包裝袋五只（空包裝總重一點二五公克）、如附表
    一編號6之海洛因包裝用之外包裝袋一只 （空包裝重零點二
    四公克），依前揭法務部調查局鑑定通知書記載，既與毒品
    海洛因分別鑑秤其重量，足認前揭供第一級毒品海洛因包裝
    用之外包裝袋，係可與包裝內之毒品分離，前開外包裝袋之
    主要作用在於包裹毒品，防其裸露、潮濕，便於被告攜帶施
    用毒品（參照最高法院九十三年度臺上字第二七四三號刑事
    判決意旨），與毒品海洛因即無難以析離而無法個別宣告沒
    收之情事，故應認係被告所有供犯罪所用之物，應依修正前
    刑法第三十八條第一項第二款之規定併予宣告沒收。再扣案
    如附表二編號1至4、7至9所示之物品，均係被告所有，且分
    別供其施用第一級及第二級毒品犯罪所用之物，業據其陳明
    在卷，應依修正前刑法第三十八條第一項第二款規定併予宣
    沒收。另扣案如附表二編號5、6所示之物品，並未鑑驗出有
    毒品成份，自非違禁物，又無法證明係供本件被告犯罪所用
    或犯罪預備之物，爰不予宣告沒收。
八、又九十五年一月二十五日十二時十五分許，在臺中縣大里市
    ○○路○段一八六號之「巧虎遊藝場」停車場為警查獲之被
    告所有之香煙二支（如附表一編號5所示） ，經送鑑定結果
    均含第二級第二四項毒品大麻成份（共重一點四八公克），
    有法務部調查局鑑定通知書一件（見本院卷第五○頁）在卷
    為憑；又於同日十三時許，警方至被告位於臺中縣大里市○
    ○路一七四之八號租屋處所執行搜索時，另扣得被告所有之
    煙草三包，經送鑑定結果，其中二包均含第二級第二四項毒
    品大麻成份（淨重一八點八四公克，空包裝重一點六九公克
    ，如附表一編號8所示），另外一包煙草並無毒品反應 （淨
    重一一點九八公克，空包裝重一點二○公克，如附表二編號
    6所示），有法務部調查局鑑定通知書一件 （見本院卷第四
    一頁）附卷可稽，被告於九十五年一月二十五日偵查中固供
    稱：九十五年一月初有吸過大麻一次（見九十五年度毒偵字
    第五一九號卷第一五頁），因檢察官並未就被告施用或持有
    第二級毒品大麻之犯行起訴，本院自無法一併審判，此部分
    應由檢察官另行依法偵辦。
九、退回移送併辦部分：
  (一)臺灣臺中地方法院檢察署九十五年度毒偵字第六七八號移送
    併辦意旨另略以：被告於附表三編號1所示之時間、地點，
    施用第二級毒品甲基安非他命（移送併辦之事實如附表三編
    號1所示） ，因認被告另涉犯毒品危害防制條例第十條第二
    項之施用第二級毒品甲基安非他命罪嫌，移送本院併案審理
    等語。按刑事訴訟法第三百零二條第一款規定，案件曾經判
    決確定者，應為免訴之判決，係以同一案件，已經法院為實
    體上之確定判決，該被告應否受刑事制裁，既因前次判決而
    確定，不能更為其他有罪或無罪之實體上裁判，此項原則，
    關於實質上一罪或裁判上一罪，其一部事實已經判決確定者
    ，對於構成一罪之其他部分，固亦均應適用，但此種事實係
    因審判不可分之關係在審理事實之法院，就全部犯罪事實，
    依刑事訴訟法第二百六十七條規定，本應予以審判，故其確
    定判決之既判力自應及於全部之犯罪事實，惟若在最後審理
    事實法院宣示判決後始行發生之事實，既非該法院所得審判
    ，即為該案判決之既判力所不能及，是既判力對於時間效力
    之範圍應以最後審理事實法院之宣示判決日為判斷之標準（
    參照最高法院八十二年第四次刑事庭會議決議）。查本件被
    告於前案即臺灣臺中地方法院九十四年度中簡字第二四一○
    號九十四年九月二十二日判決宣示前施用第二級毒品甲基安
    非他命之行為，應為前開刑事確定判決之既判力所及，檢察
    官認此部分之施用第二級毒品甲基安非他命犯行與上開起訴
    並經論罪科刑施用第二級毒品甲基安非他命部分，有連續犯
    之裁判上一罪關係，而移送併辦，自有未洽，此部分應予退
    回由檢察官另為適法之處理。
  (二)臺灣臺中地方法院檢察署九十五年度毒偵字第五一九號移送
    併辦意旨另略以：被告於附表三編號2 所示之時間、地點，
    施用第二級毒品大麻（移送併辦之事實如附表三編號2 所示
    ），因認被告另涉犯毒品危害防制條例第十條第二項之施用
    第二級毒品大麻罪嫌，移送本院併案審理等語。惟查，本件
    被告因施用第一級毒品海洛因及第二級毒品甲基安非他命罪
    嫌，經檢察官提起公訴，被告施用第二級毒品大麻部分並未
    經檢察官起訴，被告供稱於九十五年一月二十五日以摻入香
    煙之方式施用第二級毒品大麻一次，且大麻與海洛因係不同
    次分開吸食（見本院卷第一五七頁），足認被告施用第二級
    毒品大麻與施用第一級毒品海洛因、第二級毒品甲基安非他
    命之方法不同，且係分開施用，故被告施用第二級毒品大麻
    與施用第一級毒品海洛因、第二級毒品甲基安非他命之犯罪
    方法不同，犯意各別，移送併辦被告施用第二級毒品大麻部
    分顯與起訴之施用第一級毒品海洛因及施用第二級毒品甲基
    安非他命部分，並無想像競合犯或連續犯裁判上一罪之關係
    ，自非本案起訴效力所及，本院無從併案審理，應退回移案
    機關由檢察官另為適法之處理。
  (三)臺灣臺中地方法院檢察署九十五年度毒偵字第三七八二、四
    九八五、四八七二號移送併辦意旨略以：被告於附表三編號
    3至8所示之時間、地點，施用第一級毒品海洛因及第二級毒
    品甲基安非他命（移送併辦之事實如附表三編號3至8所示）
    ，因認被告另涉犯毒品危害防制條例第十條第一項施用第一
    級毒品及同條第二項之施用第二級毒品罪嫌，被告多次施用
    第一級毒品海洛因及第二級毒品甲基安非他命之犯行，在法
    律評價上應屬於包括一罪之集合犯關係，為法律上之同一案
    件，應移送本院併案審理等語。惟查，九十四年二月二日修
    正公布之刑法，已自九十五年七月一日起生效施行，修正後
    刑法已廢除連續犯之規定，連續數行為而犯同一之罪名，均
    在新法施行前者，新法施行後，應依刑法第二條第一項之規
    定，適用最有利於行為人之法律；部分之數行為，發生在新
    法施行前者，新法施行後，該部分適用最有利於行為人之法
    律，若其中部分之一行為或數行為，發生在新法施行後者，
    該部分不能論以連續犯（最高法院九十五年第八次刑事庭會
    議決議意旨參照）。被告於附表三編號3至8施用第一級毒品
    海洛因及第二級毒品甲基安非他命之犯行，係在九十五年七
    月一日修正刑法施行後另為之犯行，因修正後之刑法已刪除
    刑法第五十六條連續犯之規定，則與上開已起訴並經移送併
    辦論罪科刑部分已無連續犯之裁判上一罪關係，本應適用新
    法應分別論罪，惟因此部分未經起訴，本院自無法一併審判
    。另查，反覆施用毒品多次之行為，在九十五年七月一日修
    正刑法施行以前，實務上均認定為連續犯，並非集合犯，自
    亦不可能因九十五年七月一日施行之修正刑法已刪除連續犯
    之規定，而將之改認定為集合犯，此部分亦難認與被告本案
    論罪科刑之犯行有移送併辦意旨所稱之「集合犯」法律上一
    罪之關係，自非本案起訴效力所及，本院無從併案審理，應
    退回移案機關由檢察官另為適法之處理，併此敘明。
據上論斷，應依刑事訴訟法第三百六十九條第一項前段、第三百
六十四條、第二百九十九條第一項前段，毒品危害防制條例第十
條第一項、第二項、第十八條第一項前段，刑法第二條第一項前
段、第十一條、修正前刑法第三十八條第一項第二款、第五十六
條、第五十一條第五款，判決如主文。
本案經檢察官丙○○到庭執行職務。
中    華    民    國    95    年    11    月    30    日
              刑事第十一庭  審判長法  官  陳  朱  貴
                                  法  官  何  志  通
                                  法  官  胡  文  傑
上列正本證明與原本無異。
施用第一級毒品部分得上訴。
施用第二級毒品部分不得上訴。
如不服本判決應於收受送達後十日內向本院提出上訴書狀，其未
敘述上訴之理由者並得於提起上訴後十日內向本院補提理由書（
均須按他造當事人之人數附繕本）。
                                  書記官  陳  文  琴
中    華    民    國    95    年    12    月    5     日
附表一：（扣案之毒品）
┌──┬──────┬──────┬────────┬───┬─────────┐
│編號│扣案物品名稱│數量（重量）│ 查  獲  時  地 │所有人│ 備            註 │
├──┼──────┼──────┼────────┼───┼─────────┤
│ １ │第一級毒品  │2包         │95年1月18日13時 │甲○○│1.扣押物品清單-台 │
│    │海洛因      │（淨重0.46公│20分許，在臺中縣│      │  中地檢署95年毒保│
│    │            │克，空包裝總│大里市○○路○段 │      │  字第毒品人工鑑別│
│    │            │重0.46公克）│日新巷53弄22號住│      │  編號000000000號 │
│    │            │            │處查獲。        │      │  （見台中地檢署95│
│    │            │            │                │      │  年度毒偵字第678 │
│    │            │            │                │      │  號卷第20頁）。  │
│    │            │            │                │      │2.法務部調查局鑑定│
│    │            │            │                │      │  通知書-95年4月7 │
│    │            │            │                │      │  日調科壹字第1200│
│    │            │            │                │      │  17668號（見台中 │
│    │            │            │                │      │  地檢署95年度毒偵│
│    │            │            │                │      │  字第678號卷第14 │
│    │            │            │                │      │  頁）。          │
├──┼──────┼──────┼────────┼───┼─────────┤
│ ２ │第二級毒品  │1包         │同上            │甲○○│扣押物品清單-台中 │
│    │甲基安非他命│（含袋重0.7 │                │      │地檢署95年安保字第│
│    │            │公克）      │                │      │97號（見台中地檢署│
│    │            │            │                │      │95年度毒偵字第678 │
│    │            │            │                │      │號卷第18頁）      │
├──┼──────┼──────┼────────┼───┼─────────┤
│ ３ │第一級毒品  │5包         │95年1月25日12時 │甲○○│1.扣押物品清單-台 │
│    │海洛因      │（淨重2.50公│15分許，適乙○○│      │  中地檢署95年度毒│
│    │            │克，空包裝總│（由檢察官另案偵│      │  保字第毒品人工鑑│
│    │            │重1.25公克）│辦）駕駛甲○○所│      │  別編號000000000 │
│    │            │            │有之車牌號碼5015│      │  號（見本院卷第  │
│    │            │            │－HY號自用小客車│      │  46頁）。        │
│    │            │            │，前往臺中縣大里│      │2.法務部調查局鑑定│
│    │            │            │市○○路○段186號│      │  通知書-95年3月21│
│    │            │            │之「巧虎遊藝場」│      │  日調科壹字第1200│
│    │            │            │停車場時為警查獲│      │  17537號（見本院 │
│    │            │            │。              │      │  卷第51頁）      │
├──┼──────┼──────┼────────┼───┼─────────┤
│ ４ │第二級毒品  │1包         │同上            │甲○○│1.扣押物品清單-台 │
│    │甲基安非他命│（淨重3.1442│                │      │  中地檢署95年度安│
│    │            │公克，取樣  │                │      │  保字第48號（見本│
│    │            │0.0834公克已│                │      │  院卷第48頁）。  │
│    │            │鑑析用罄，剩│                │      │2.憲兵司令部刑事鑑│
│    │            │餘淨重3.0608│                │      │  識中心鑑驗通知書│
│    │            │公克）      │                │      │  -中華民國95年4月│
│    │            │            │                │      │  25日（95）安鑑字│
│    │            │            │                │      │  第00675號（見本 │
│    │            │            │                │      │  院卷第63頁）。  │
├──┼──────┼──────┼────────┼───┼─────────┤
│ ５ │含第二級毒品│2支         │同上            │甲○○│1.扣押物品清單-台 │
│    │大麻成分之香│（共重1.48公│                │      │  中地檢署95年度毒│
│    │菸          │克）        │                │      │  保字第毒品人工鑑│
│    │            │            │                │      │  別編號000000000 │
│    │            │            │                │      │  號（見本院卷第  │
│    │            │            │                │      │  47頁）。        │
│    │            │            │                │      │2.法務部調查局鑑定│
│    │            │            │                │      │  通知書-95年3月15│
│    │            │            │                │      │  日調科壹字第1200│
│    │            │            │                │      │  17540號（見本院 │
│    │            │            │                │      │  卷第50頁）。    │
├──┼──────┼──────┼────────┼───┼─────────┤
│ ６ │第一級毒品  │1包         │95年1月25日13時 │甲○○│1.扣押物品清單-台 │
│    │海洛因      │（淨重0.99公│許，警方至甲○○│      │  中地檢署95年毒保│
│    │            │克，空包裝重│位於臺中縣大里市│      │  字第毒品人工鑑編│
│    │            │0.24公克）  │新生路174之8號租│      │  號000000000號（ │
│    │            │            │屋處所執行搜索時│      │  見台中地檢署95年│
│    │            │            │查獲。          │      │  度毒偵字第519號 │
│    │            │            │                │      │  卷第22頁）。    │
│    │            │            │                │      │2.法務部調查局鑑定│
│    │            │            │                │      │  通知書-95年3月15│
│    │            │            │                │      │  日調科壹字第1200│
│    │            │            │                │      │  17539號（見本院 │
│    │            │            │                │      │  卷第42頁）。    │
├──┼──────┼──────┼────────┼───┼─────────┤
│ ７ │第二級毒品  │1包         │同上            │甲○○│1.扣押物品清單-本 │
│    │甲基安非他命│（淨重0.1446│                │      │  院95年度保字第  │
│    │            │公克，取樣  │                │      │  11852號，同台中 │
│    │            │0.0414公克已│                │      │  地檢署95年安保字│
│    │            │鑑析用罄，剩│                │      │  第49號（見本院卷│
│    │            │餘淨重0.1032│                │      │  第59頁、台中地檢│
│    │            │公克）      │                │      │  署95年度毒偵字第│
│    │            │            │                │      │  519號卷第23頁） │
│    │            │            │                │      │2.憲兵司令部刑事鑑│
│    │            │            │                │      │  識中心鑑驗通知書│
│    │            │            │                │      │  -中華民國95年4月│
│    │            │            │                │      │  25日（95）安鑑第│
│    │            │            │                │      │  00675號（見本院 │
│    │            │            │                │      │  卷第63頁）。    │
├──┼──────┼──────┼────────┼───┼─────────┤
│ ８ │第二級毒品  │2包         │同上            │甲○○│1.扣押物品清單-台 │
│    │大麻        │（淨重18.84 │                │      │  中地檢署95年毒保│
│    │            │公克，空包裝│                │      │  字第毒品人工鑑別│
│    │            │重1.69公克）│                │      │  編號000000000號 │
│    │            │            │                │      │  （見台中地檢署95│
│    │            │            │                │      │  年度毒偵字第519 │
│    │            │            │                │      │  號卷第21頁）。  │
│    │            │            │                │      │2.法務部調查局鑑定│
│    │            │            │                │      │  通知書-95年3月15│
│    │            │            │                │      │  日調科壹字第1200│
│    │            │            │                │      │  17538號（見本院 │
│    │            │            │                │      │  卷第41頁）。    │
└──┴──────┴──────┴────────┴───┴─────────┘
附表二：（其他扣案物品）
┌──┬──────┬──────┬────────┬───┬─────────┐
│編號│扣案物品名稱│ 數      量 │ 查  獲  時  地 │所有人│ 備            註 │
├──┼──────┼──────┼────────┼───┼─────────┤
│ １ │注射針筒    │2支         │95年1月18日13時 │甲○○│1.供其施用海洛因所│
│    │            │            │20分許，在臺中縣│      │  用              │
│    │            │            │大里市○○路○段 │      │2.扣押物品清單-台 │
│    │            │            │日新巷53弄22號住│      │  中地檢署95年保字│
│    │            │            │處查獲。        │      │  第0919號（見台中│
│    │            │            │                │      │  地檢署95年度毒偵│
│    │            │            │                │      │  字第678號卷第17 │
│    │            │            │                │      │  頁）            │
├──┼──────┼──────┼────────┼───┼─────────┤
│ ２ │吸食器      │1只         │同上            │甲○○│1.供施用甲基安非他│
│    │            │            │                │      │  命所用          │
│    │            │            │                │      │2.扣押物品清單-台 │
│    │            │            │                │      │  中地檢署95年保字│
│    │            │            │                │      │  第0919號（見台中│
│    │            │            │                │      │  地檢署95年度毒偵│
│    │            │            │                │      │  字第678號卷第17 │
│    │            │            │                │      │  頁）            │
├──┼──────┼──────┼────────┼───┼─────────┤
│ ３ │注射針筒    │2支         │95年1月25日12時 │甲○○│1.供其施用海洛因所│
│    │            │            │15分許，適乙○○│      │  用              │
│    │            │            │（由檢察官另案偵│      │2.扣押物品清單（見│
│    │            │            │辦）駕駛甲○○所│      │  本院卷第49頁）  │
│    │            │            │有之車牌號碼5015│      │                  │
│    │            │            │－HY號自用小客車│      │                  │
│    │            │            │，前往臺中縣大里│      │                  │
│    │            │            │市○○路○段186號│      │                  │
│    │            │            │之「巧虎遊藝場」│      │                  │
│    │            │            │停車場時為警查獲│      │                  │
│    │            │            │。              │      │                  │
├──┼──────┼──────┼────────┼───┼─────────┤
│ ４ │橡膠軟管    │1條         │同上            │甲○○│1.供其施用海洛因所│
│    │            │            │                │      │  用              │
│    │            │            │                │      │2.扣押物品清單（見│
│    │            │            │                │      │  本院卷第49頁）  │
├──┼──────┼──────┼────────┼───┼─────────┤
│ ５ │不含鴉片（嗎│5包         │95年1月25日13時 │甲○○│1.扣押物品清單-本 │
│    │啡、海洛因）│（淨重3.9591│許，警方至甲○○│      │  院95年度保字第  │
│    │或甲基安非他│公克，取樣  │位於臺中縣大里市│      │  11852號，同台中 │
│    │命成份之顆粒│0.1645公克已│新生路174之8號租│      │  地檢署95年安保字│
│    │            │鑑析用罄，剩│屋處所執行搜索時│      │  第49號（見本院卷│
│    │            │餘淨重3.7946│查獲。          │      │  第59頁、台中地檢│
│    │            │公克；淨重  │                │      │  署95年度毒偵字第│
│    │            │3.6044公克，│                │      │  519號卷第23頁） │
│    │            │取樣0.1881公│                │      │2.憲兵司令部刑事鑑│
│    │            │克已鑑析用罄│                │      │  識中心鑑驗通知書│
│    │            │，剩餘淨重  │                │      │  -中華民國95年4月│
│    │            │3.4163公克；│                │      │  25日（95）安鑑第│
│    │            │淨重3.9533公│                │      │  00675號（見本院 │
│    │            │克，取樣    │                │      │  卷第63頁）      │
│    │            │0.1723公克已│                │      │                  │
│    │            │鑑析用罄，剩│                │      │                  │
│    │            │餘淨重3.7810│                │      │                  │
│    │            │公克；淨重  │                │      │                  │
│    │            │3.9037公克，│                │      │                  │
│    │            │取樣0.1465  │                │      │                  │
│    │            │公克已鑑析用│                │      │                  │
│    │            │罄，剩餘淨重│                │      │                  │
│    │            │3.7572公克；│                │      │                  │
│    │            │淨重3.8196公│                │      │                  │
│    │            │克，取樣    │                │      │                  │
│    │            │0.0966公克已│                │      │                  │
│    │            │鑑析用罄，剩│                │      │                  │
│    │            │餘淨重3.7230│                │      │                  │
│    │            │公克）      │                │      │                  │
├──┼──────┼──────┼────────┼───┼─────────┤
│ ６ │無毒品反應之│1包         │同上            │甲○○│1.扣押物品清單-台 │
│    │煙草        │（淨重11.98 │                │      │  中地檢署95年毒保│
│    │            │公克，空包裝│                │      │  字第毒品人工鑑別│
│    │            │重1.20公克）│                │      │  編號000000000號 │
│    │            │            │                │      │  （見台中地檢署95│
│    │            │            │                │      │  年度毒偵字第519 │
│    │            │            │                │      │  號卷第21頁）。  │
│    │            │            │                │      │2.法務部調查局鑑定│
│    │            │            │                │      │  通知書-95年3月15│
│    │            │            │                │      │  日調科壹字第1200│
│    │            │            │                │      │  17538號（見本院 │
│    │            │            │                │      │  卷第41頁）。    │
├──┼──────┼──────┼────────┼───┼─────────┤
│ ７ │注射針筒    │2支         │同上            │甲○○│1.供其施用海洛因所│
│    │            │            │                │      │  用              │
│    │            │            │                │      │2.扣押物品清單-本 │
│    │            │            │                │      │  院95年度保字第  │
│    │            │            │                │      │  11852號，同台中 │
│    │            │            │                │      │  地檢95年保字第  │
│    │            │            │                │      │  0529號（見本院卷│
│    │            │            │                │      │  第59頁、台中地檢│
│    │            │            │                │      │  署95年度毒偵字第│
│    │            │            │                │      │  519號卷第24頁） │
├──┼──────┼──────┼────────┼───┼─────────┤
│ ８ │藥剷        │1支         │同上            │甲○○│1.供其施用海洛因所│
│    │            │            │                │      │  用              │
│    │            │            │                │      │2.扣押物品清單-本 │
│    │            │            │                │      │  院95年度保字第  │
│    │            │            │                │      │  11852號，同台中 │
│    │            │            │                │      │  地檢95年保字第  │
│    │            │            │                │      │  0529號（見本院卷│
│    │            │            │                │      │  第59頁、台中地檢│
│    │            │            │                │      │  署95年度毒偵字第│
│    │            │            │                │      │  519號卷第24頁） │
├──┼──────┼──────┼────────┼───┼─────────┤
│ ９ │橡膠軟管    │1條         │同上            │甲○○│1.供其施用海洛因所│
│    │            │            │                │      │  用              │
│    │            │            │                │      │2.扣押物品清單-本 │
│    │            │            │                │      │  院95年度保字第  │
│    │            │            │                │      │  11852號，同台中 │
│    │            │            │                │      │  地檢95年保字第  │
│    │            │            │                │      │  0529號（見本院卷│
│    │            │            │                │      │  第59頁、台中地檢│
│    │            │            │                │      │  署95年度毒偵字第│
│    │            │            │                │      │  519號卷第24頁） │
└──┴──────┴──────┴────────┴───┴─────────┘
附表三：（施用毒品退回併辦部分）
┌──┬────────┬────────────┬─────┬───────┐
│編號│ 施  用  毒  品 │移送併辨施用之時間、地點│ 施用次數 │ 併 辦 案 號  │
├──┼────────┼────────────┼─────┼───────┤
│ １ │第二級毒品      │94年7、8月間某日起至同年│多次      │95年度毒偵字第│
│    │甲基安非他命    │9月22日止，在臺中市太原 │          │678號         │
│    │                │路某處。                │          │退回理由：自94│
│    │                │（註：另移送併辦自94年9 │          │年7、8月間起至│
│    │                │月23日起至95年1月18日止 │          │94年9月22日施 │
│    │                │，施用甲基安非命之行為，│          │用甲基安非他命│
│    │                │經本件併案審理。）      │          │部分，業經前案│
│    │                │                        │          │判決確定。    │
├──┼────────┼────────────┼─────┼───────┤
│ ２ │第二級毒品      │95年1月初某日，在臺中縣 │至少1次   │95年度毒偵字第│
│    │大麻            │大里市○○路174之8號。  │          │519號         │
│    │                │                        │          │退回理由：施用│
│    │                │                        │          │大麻之行為未經│
│    │                │                        │          │起訴，無法併案│
│    │                │                        │          │審理。        │
├──┼────────┼────────────┼─────┼───────┤
│ ３ │第一級毒品      │95年8月16日22時許，在臺 │1次       │95年度毒偵字第│
│    │海洛因          │中市○區○○○路119號9樓│          │3782號        │
│    │                │。                      │          │退回理由：非集│
│    │                │                        │          │合犯，無法併案│
│    │                │                        │          │審理。        │
├──┼────────┼────────────┼─────┼───────┤
│ ４ │第二級毒品      │95年8月17日18時10分許起 │1次       │95年度毒偵字第│
│    │甲基安非他命    │回溯前96小時內某時，在不│          │3782號        │
│    │                │詳地點。                │          │退回理由：非集│
│    │                │                        │          │合犯，無法併案│
│    │                │                        │          │審理。        │
├──┼────────┼────────────┼─────┼───────┤
│ ５ │第一級毒品      │95年8月17日回溯4、5日之 │1次       │95年度毒偵字第│
│    │海洛因          │某時，在某不詳地點。    │          │4985號        │
│    │                │                        │          │退回理由：非集│
│    │                │                        │          │合犯，無法併案│
│    │                │                        │          │審理。        │
├──┼────────┼────────────┼─────┼───────┤
│ ６ │第二級毒品      │95年8月17日回溯4、5日之 │1次       │95年度毒偵字第│
│    │甲基安非他命    │某時，在某不詳地點。    │          │4985號        │
│    │                │                        │          │退回理由：非集│
│    │                │                        │          │合犯，無法併案│
│    │                │                        │          │審理。        │
├──┼────────┼────────────┼─────┼───────┤
│ ７ │第一級毒品      │95年8月25日晚上某時起至 │多次      │95年度毒偵字第│
│    │海洛因          │同年月31日回溯4、5日某時│          │4872號        │
│    │                │止，在臺中市南區永和里南│          │退回理由：非集│
│    │                │和路12號住處。          │          │合犯，無法併案│
│    │                │                        │          │審理。        │
├──┼────────┼────────────┼─────┼───────┤
│ ８ │第二級毒品      │95年8月31日回溯4日內某時│1次       │95年度毒偵字第│
│    │甲基安非他命    │，在某不詳地點。        │          │4872號        │
│    │                │                        │          │退回理由：非集│
│    │                │                        │          │合犯，無法併案│
│    │                │                        │          │審理。        │
└──┴────────┴────────────┴─────┴───────┘
                                                    Ｒ


司法院資訊處製作；財團法人民間司法改革基金會備份。
